臺灣臺中地方法院刑事裁定
111年度聲字第1027號
聲  請  人  臺灣臺中地方檢察署檢察官
受  刑  人  許華駿



上列聲請人因受刑人數罪併罰有二裁判以上，聲請定其應執行之
刑（111年度執聲字第689號），本院裁定如下：
    主    文
許華駿所犯如附表所示各罪所處之刑，有期徒刑部分應執行有期
徒刑拾壹月，如易科罰金，以新臺幣壹仟元折算壹日。
    理    由
一、聲請意旨略以：受刑人許華駿犯數罪，先後經判決確定如附
    表，應依刑法第53條、第51條第5款，定應執行之刑，爰依
    刑事訴訟法第477條第1項之規定聲請裁定其應執行之刑，併
    請依照刑法第41條第1項、第8項，諭知易科罰金之折算標準
    等語。
二、按裁判確定前犯數罪者，併合處罰之；數罪併罰有二裁判以
    上者，依第51條之規定，定其應執行之刑；數罪併罰，分別
    宣告其罪之刑，依下列各款定其應執行者：五、宣告多數有
    期徒刑者，於各刑中之最長期以上，各刑合併之刑期以下，
    定其刑期。但不得逾30年，刑法第50條第1項前段、第53條
    、第51條第5款分別定有明文。再按犯最重本刑為5年以下有
    期徒刑以下之刑之罪，而受6月以下有期徒刑或拘役之宣告
    者，得以新臺幣1千元、2千元或3千元折算1日，易科罰金，
    刑法第41條第1項前段亦有明文。又按法律上賦予法院或法
    官自由裁量之事項，並非得恣意任為或毫無限制，而須在法
    規或法律原則之規範界限內，衡酌個案之具體情況，為公平
    、合理、適當之裁決。是於裁量時，自須受法律規範之目的
    、精神、理念及法律秩序所指導。又刑法第50條規定，裁判
    確定前犯數罪者，併合處罰之，屬強制規定，目的在使被告
    (或受刑人)得依同法第51條各款規定，享有併合處罰、限制
    加重刑罰之恤刑利益。裁判確定前犯數罪符合併合處罰之案
    件，有二以上之裁判，應依刑法第51條第5款至第7款定應執
    行之刑者，最後事實審法院檢察署檢察官應依刑事訴訟法第
    477條第1項規定，聲請該法院裁定之，乃檢察官為被告之利
    益而為聲請，法院於定應執行之刑時，自不得諭知較重於原
    裁判合併刑期之總和，否則即有違數罪併罰禁止不利於被告
    (或受刑人)之恤刑立法目的，最高法院亦著有98年台抗字第
    697號裁判意旨足資參照。
三、查本件受刑人許華駿因公共危險案件，經本院先後判處如附
    表編號1.及2.所示之刑，均經分別確定在案，有上開案件判
    決書各1份附於臺灣臺中地方檢察署111年度執聲字第689號
    執行卷宗(下稱執行卷)可稽，且有臺灣高等法院被告前案紀
    錄表1份附卷可稽(見本院卷第11-14頁)。再按受刑人所犯如
    附表編號1.所示案件，經本院於民國110年11月25日以110年
    度交簡字第583號判決判處有期徒刑6月，如易科罰金，以新
    臺幣1,000元折算1日，並於110年12月24日確定；附表編號2
    .所示案件，經本院於111年1月21日以110年度交易字第1965
    號判決判處有期徒刑6月，併科罰金新臺幣3萬元，有期徒刑
    如易科罰金，罰金如易服勞役，均以新臺幣1,000元折算1日
    ，並於111年2月14日確定，亦有上開刑事裁判書各1份附於
    執行卷可稽，且有臺灣高等法院被告前案紀錄表1份在卷可
    佐(見本院卷第11-14頁)。是聲請人認應依刑法第53條、第5
    1條第5款、第41條第1項前段、第8項規定，聲請定應執行之
    刑及諭知易科罰金之折算標準，本院審核認為本件聲請與首
    揭法條規定尚無不合，應予准許。至受刑人所犯如附表編號
    2.所示不能安全駕駛致交通危險罪所宣告併科罰金刑部分，
    因其所犯如附表編號1.所示之罪並無罰金刑之宣告，而無宣
    告多數罰金刑之情形，自無併定應執行刑之問題，仍應與前
    開所定應執行刑，合併執行之，併此敘明。
四、本院前曾發函通知受刑人得對本件檢察官聲請定應執行之刑
    表示意見，經被告表示無意見等情，有本院刑事庭111年3月
    31日中院平刑禮111聲字第1027號函、陳述意見表各1紙在卷
    可稽(見本院卷第15、17頁)，並綜合斟酌受刑人犯罪行為之
    不法與罪責程度、所犯附表所示各罪均為公共危險罪、彼此
    之關聯性、數罪對法益侵害之加重效應、罪數所反映之受刑
    人人格特性與犯罪傾向，及對其施以矯正之必要性等節，並
    衡以各罪之原定刑期、定應執行刑之外部性界限及內部性界
    限各節，進而為整體非難之評價，爰定應執行刑如主文所示
    。　　
據上論斷，依刑事訴訟法第477條第1項，刑法第53條、第51條第
5款、第41條第1項前段、第8項，裁定如主文。
中　　華　　民　　國　　111 　年　　4 　　月　　25　　日
                  刑事第十五庭  法  官  湯有朋
以上正本證明與原本無異。
如不服本裁定，應於收受送達後5日內向本院提出抗告狀。（應
附繕本）
                                書記官  黃美雲 
中　　華　　民　　國　　111 　年　　4 　　月　　25　　日
附表：　　　
 編          號           1.           2.  罪          名  不能安全駕駛致交通危險罪 不能安全駕駛致交通危險罪  宣    告    刑  有期徒刑6 月，如易科罰金，以新臺幣1,000元折算1日 有期徒刑6月，併科罰金新臺幣3萬元，有期徒刑如易科罰金，罰金如易服勞役，均以新臺幣1,000元折算1日  犯  罪  日  期  110年3月4日  110年12月17日   偵查（自訴）機關年度案號  臺灣臺中地方檢察署110年度偵字第15630號 臺灣臺中地方檢察署110年度速偵字第4965號 最  後事實審 法    院 臺灣臺中地方法院 臺灣臺中地方法院  案    號 110年度交簡字第583號 110年度交易字第1965號  判決日期 110年11月25日 111年1月21日 確  定判  決 法    院 臺灣臺中地方法院 臺灣臺中地方法院  案    號 110年度交簡字第583號 110年度交易字第1965號  判    決確定日期 110年12月24日 111年2月14日 是否為得易科罰金或易服社會勞動之案件  是 是   備       註  臺灣臺中地方檢察署111年度執字第828號 臺灣臺中地方檢察署111年度執字第2456號